# 合同资产减值的核算

提问人：xiaolulu66 时间：2020-11-05 08:05:09
陈老师好！
看新金融工具准则应用指南和新收入准则应用指南时发现，对合同资产减值的核算存在矛盾之处：新金融工具准则中写借：信用减值损失 贷：合同资产减值准备，新收入准则中写借：资产减值损失 贷：合同资产减值准备，请问：合同资产减值准备应该用信用减值损失还是资产减值损失核算？
谢谢老师！
c22a1904bfc502e6757cfcc4cba2fcea.jpg
(401.67 KB, 下载次数: 58)
5 天前 上传
新金融工具准则
bb976f0e7e930429afe775c4bc4f3322.jpg
(427.44 KB, 下载次数: 57)
5 天前 上传
新收入准则

回答人：chenyiwei
这两者存在不一致之处，个人理解作为“信用减值损失”更合理。但这个问题最好是由财政部会计司通过文件解读等方式明确下，确保实务中执行统一，避免影响财务信息的可比性。